臺灣高等法院臺南分院民事判決　　　　93年度上更(一)字第34號
　　　上　訴 人　 子　○　○.
　　　兼上列二人
　　　共　　　同
　　　訴訟代理人　辰　○　○　.
　　　上　訴　人　戌　○　○　.
　　　兼上列五人
　　　共　　　同
　　　訴訟代理人　酉　○　○　.
　　　上　訴　人　戊　○　○　.
　　　上列三人共同
　　　訴訟代理人　許　明　德　律師
　　　複 代 理人　李　汶　哲　律師
　　　上　訴　人　乙　○　○.
　　　被 上 訴人　甲　○　○.
上當事人間請求分割共有物事件，上訴人對於中華民國89年6月2
1日臺灣臺南地方法院第一審判決（85年度訴字第51號）提起上
訴，經最高法院第一次發回更審，被上訴人並為訴之追加，本院
於94年9月13日言詞辯論終結，茲判決如下：
    主      文
上訴人應協同被上訴人將兩造共有坐落台南縣善化鎮○○○段六
四五地號、地目建、面積０．五九九四公頃，向地政機關辦理更
正面積為０‧五八九一公頃。
原判決關於分割方法部分及訴訟費用之裁判（除確定部分外）均
廢棄。
兩造共有坐落台南縣善化鎮○○○段六四五地號、地目建、面積
０‧五八九一公頃土地，其分割方法如附圖即台南縣新化地政事
務所九十四年一月十日複丈成果圖所示：
　(一)編號A-1、面積０．０二八一公頃，分歸上訴人申○○取得
　  。
　(二)編號A-2、面積０．０二八一公頃，分歸上訴人午○○取得
　  。
　(三)編號Ｂ、面積０．０五六二公頃，分歸上訴人未○○取得。
　(四)編號Ｃ、面積０．０四０九公頃，分歸上訴人寅○○取得。
　(五)編號Ｄ、面積０．０四０九公頃，分歸上訴人丑○○取得。
　(六)編號Ｅ、面積０．０八四０公頃，分歸上訴人戌○○、酉○
 　 ○、亥○○共同取得，並按原應有部分比例保持共有。
　(七)編號Ｆ、面積０．０二二七公頃，分歸上訴人卯○○取得。
　(八)編號Ｇ、面積０．０二二七公頃，分歸上訴人巳○○取得。
　(九)編號Ｈ、面積０．０二二七公頃，分歸上訴人辰○○取得。
　(十)編號Ｉ、面積０．一四四五公頃，分歸上訴人子○○取得。
　(十一)編號Ｊ、面積０．０一八０公頃，分歸上訴人乙○○取得。
　(十二)編號Ｋ、面積０．０一八０公頃，分歸上訴人戊○○、壬○
  　○、己○○、辛○○、癸○○、庚○○共同取得，並按原應
    有部分比例保持共有。
　(十三)編號Ｌ、面積０．０二二０公頃，分歸被上訴人甲○○、丁
　  ○○、丙○○共同取得，並按原應有部分比例保持共有。
　(十四)編號Ｍ、面積０．０二一四公頃，編號Ｎ、面積０．０一八
  　九公頃，作為道路，由兩造按原應有部分比例繼續保持共有
    。
上訴人申○○應提出新台幣九十一萬三千七百八十九元、午○○
應提出新台幣五十二萬零三百十三元，上訴人卯○○、巳○○、
辰○○應各提出新台幣八萬九千三百三十四元，上訴人子○○應
提出新台幣五千一百九十九元，按如附表(三)所示之金額，分別補
償上訴人寅○○、丑○○、未○○、乙○○、戊○○、壬○○、
己○○、辛○○、癸○○、庚○○及被上訴人甲○○、丁○○、
丙○○、上訴人戌○○、酉○○、亥○○等人。
第一、二審及發回前第三審訴訟費用，由兩造按附表(一)所示應有
部分比例負擔。
    事實及理由
甲、程序方面：
一、本件原上訴人王榮華於民國 (下同)92 年10月12日死亡，已
    由其繼承人乙○○辦妥系爭土地之繼承登記，並具狀聲明承
    受訴訟 (見本院上訴卷卷(三)第270-272頁)；上訴人申○○於
    本件訴訟繫屬中將其所有之系爭共有土地之應有部分82分之
    8中之2分之1(即應有部分82分之4)贈與其妻午○○，並辦畢
    所有權移轉登記，午○○具狀承當申○○該部分訴訟，並經
    兩造同意，有土地登記謄本在卷足稽 (見本院上訴卷卷(三)第
    80-82頁)；經核均無不合，應予准許。
二、按共有物之分割，於共有人全體有法律上之利害關係，須共
    有人全體始得為之，故請求分割共有物之訴，屬於民事訴訟
    法第56條第1項所稱訴訟標的，對於共同訴訟之各人必須合
    一確定者，共同訴訟人甲對於第二審判決提起上訴，係為有
    利益於共同訴訟人之行為，自應列共同訴訟人為上訴人，最
    高法院著有42年台上字第318號判例可資參照。查本件分割
    共有物訴訟經原審判決後，僅由上訴人子○○、卯○○、巳
    ○○、辰○○提起上訴，惟被上訴人提起本件分割共有物訴
    訟，其訴訟標的對於共同被告必須合一確定，而上訴人子○
    ○等四人提起上訴，就形式上觀之，係有利於原審其他共同
    被告之行為，依上開法條及判例意旨，上訴人子○○等四人
    提起本件上訴之效力，應及於原審同造之其餘共同被告，自
    應列其等為上訴人，亦先敘明。
三、上訴人戊○○、壬○○、己○○、辛○○、癸○○、庚○○
    及乙○○、寅○○、被上訴人甲○○、丁○○、丙○○等人
    經合法通知無正當理由未於言詞辯論期日到場，核無民事訴
    訟法第386條各款所列情形，爰依到場之其餘上訴人之聲請
    ，由其一造辯論而為判決。
四、又兩造共有之坐落台南縣善化鎮○○○段645地號土地（下
    稱系爭土地）登記面積為0.5994公頃，但經實際測量後，僅
    有0.5891公頃，有台南縣新化地政事務所於92年7月16日複
    丈成果圖上說明所明載，並經測量員曾信義到庭結證明確（
    見本院上訴卷卷(二)第124-126頁），被上訴人等於93年11月
    15日具狀向本院追加請求上訴人等協同辦理更正面積0.5891
    公頃 (見本院卷第96-98頁)，依民事訴訟第446條、第255條
    第1項第2款之規定，應予准許，先予敘明。
乙、實體方面：
一、被上訴人主張：兩造共有系爭土地登記面積為0.5994公頃，
    但經實際測量後，僅有0.5891公頃，上訴人等應協同辦理面
    積更正登記。又系爭土地兩造應有部分之比例如附圖持分欄
    所示；又上開土地係建地，依法可以分割，兩造並未訂立不
    分割之契約，惟未能達成分割之協議，為此請求裁判分割共
    有物。
二、上訴人則抗辯：
（一）上訴人子○○、卯○○、巳○○、辰○○、戌○○、亥○
      ○、酉○○、乙○○：同意附圖之分割方式，但補償應採
      前審華聲公司鑑定結果之五成計算。
（二）上訴人未○○、申○○、午○○：(一)、系爭土地多次測量
      面積不同，應以登記面積為準。(二)、同意附圖之分割方式
      ，但補償依福茂公司鑑定結果之五成互為找補。
（三）上訴人壬○○、己○○、辛○○、戊○○、癸○○、庚○
      ○：渠等部分請依附圖所示之分割方案分割（即渠六人保
      持共有）。
（四）上訴人丑○○：同意附圖之分割方式，對補償沒意見。
（五）上訴人寅○○未提出任何聲明或陳述。
三、按土地所有權及其面積，以登記為準，登記之面積如與實際
    測量所得之面積不符，於共有人間無爭執者，法院固得於地
    政機關辦理更正登記完畢後，為分割共有物之判決，或逕依
    原告請求，參考地政機關實測所得之面積判決分割，並於理
    由欄敘明面積不符情節，待該判決確定後，由當事人持向地
    政機關聲請一併為更正及分割登記，均毋庸由原告追加聲明
    ，請求更正共有土地之面積後始為判決分割。惟於共有人就
    面積之不符尚有異見時，因此種錯誤，已涉及私權，既有爭
    執，於就土地之面積為更正登記前，法院即不得逕行判決分
    割。此際為訴訟之利益計，應許原告追加請求被告先協同辦
    理土地面積之更正。查本件系爭土地登記面積為0.5994公頃
    ，最後經實際測量結果，僅0.5891公頃，有台南縣新化地政
    事務所於92年7月16日複丈成果圖上說明所明載，並經測量
    員曾信義到庭結證明確（見本院上訴卷卷(二)第124-126頁）
    ，是被上訴人追加請求上訴人等協同辦理更正面積，為有理
    由，應予准許。
四、按共有人得隨時請求分割共有物，但因物之使用目的不能分
    割或契約定有不可分割之期限者，不在此限；又共有物之分
    割，依共有人協議之方法行之，分割方法不能協議者，法院
    得依任何共有人之聲請，以原物分配於各共有人，民法第82
    3條第1項、第824條第1項、第2項第1款分別定有明文。又分
    割共有物，以消滅共有關係為目的。法院裁判分割共有土地
    時，除因該土地內部分土地之使用目的不能分割 (如為道路
    ) 或部分共有人仍願維持其共有關係，應就該部分土地不予
    分割或准該部分共有人成立新共有關係外，應將土地分配於
    各共有人單獨所有，最高法院亦著有69年台上字第1831號判
    例可資參照。經查系爭土地為兩造所共有，各人應有部分比
    例，如附表(一)所示，有土地登記簿謄本可據。又系爭土地地
    目為建，並無因使用目的不能分割之情事。再兩造復無不分
    割之約定，且無法達成分割協議為兩造所不爭之事實，則被
    上訴人請求裁判分割系爭土地，自屬有據，而應准許。
五、查本件兩造同意各按其目前占有使用位置予以分割，經核其
    各人占有位置固非與其應有部分完全吻合，但亦相差不大，
    即如台南縣新化地政事務所於92年7月16日複丈成果圖所示
    之分割方案圖所示。又上訴人申○○、午○○亦於本院審理
    時表示不願繼續保持共有，願意一個分在前方一個在後方，
    上訴人戌○○、亥○○、酉○○則願於分割後繼續保持共有
    (見本院卷第59頁); 上訴人壬○○、己○○、辛○○、戊○
    ○、庚○○、癸○○等六人願按原持分比例共有 (見原審卷
    (一)第112頁); 被上訴人等三人亦表願按原持分比例保持共有
    (見原審卷(一)第4頁)。是以本院乃再函請台南縣新化地政事
    務所將92年7月16日之複丈成果圖之分割方案，其中編號A部
    分，再以南北方向平均分割 (申○○在北、午○○在南) ，
    此有新化地政事務所94年1月10日複丈成果圖可稽 (見本院
    卷第103-104頁)。至於兩造各人分得位置之價值如較其應有
    部分之價值高者，則應補償分得位置之價值較其應有部分之
    價值低者，本院乃採如附圖所示之分割方案，即如主文所示
    。
六、次按以原物為分配時，如共有人中有不能按其應有部分受分
    配者，得以金錢補償之，民法第824條第3項定有明文。查系
    爭土地既以如附圖所示之方案為分割，但各共有人分得土地
    ，有較其應有部分之土地有所增減者，其應有部分土地之價
    值亦互有差異，屬於有不能按其應有部分受分配者，自應以
    金錢命為補償。查本件上訴人子○○請求送華聲公司鑑定，
    上訴人申○○、未○○則請求送福茂公司鑑定，雙方爭執不
    下，經本院前審分送該二公司為鑑定，該二公司之鑑定結果
    差異甚大。上訴人子○○、戌○○、酉○○、亥○○、卯○
    ○、巳○○、辰○○均主張以華聲公司鑑定者較公允而可採
    ，但上訴人申○○、午○○、未○○、丑○○（於本院則表
    無意見）、被上訴人甲○○、丁○○、丙○○（於本院未到
    場，亦未提書狀表示意見）則主張以福茂公司鑑定者較公允
    而可採。經查：
　(一)本件被上訴人於85年1月間起訴請求分割共有物，迄原審89
  　年6月21日判決，上訴人申○○、未○○分得如原審判決分
    割圖所示編號Ａ、Ｂ位置部分，係朝北面，其二人原未對原
    判決表示不服，因共有人子○○等人上訴而視同上訴人。
    本件上訴於本院後，經多次行準備程序及調查，上訴人申○
    ○、未○○對其分得如原判決分割圖所示編號Ａ、Ｂ（ＡＢ
    並排，Ａ在東側，Ｂ在西側）位置部分均不爭執，嗣由台南
    縣新化地政事務所於90年1月4日作成分割方案圖（見本院上
    訴卷卷(一)第163頁），而後送請華聲公司為鑑定互相補償之
    金額，迄華聲公司鑑價結果出來後，認上訴人未○○、申○
    ○（當時尚未贈與其應有部分之一半予午○○）應各提出2,
    173,295元、1,239,599元（參見本院上訴卷卷(一)第189頁）
    ，分別補償其他分得價值較少之人後，其二人始主張其所分
    得朝北如新化地政事務所於90年1月4日分割圖所示編號Ａ、
    Ｂ部分並未臨大路，其北邊尚有同段645之3地號畸零地及一
    筆未登錄地，其北向並無建築線等語。經本院前審調查後，
    且依上訴人申○○及未○○之主張乃再請台南縣新化地政事
    務所繪製新分割方案圖，該地政事務所於92年7月16日複丈
    成果圖所示之分割方案圖到院（調整為Ａ在北、Ｂ在南）。
　(二)福茂公司之鑑價係認系爭土地均未臨北邊之大路，致全體共
  　有人分得之土地均只能向東或向西之巷道建築，而全部以巷
    道價之基準核算出各共有人分得土地之價值；華聲公司則以
    系爭土地北臨之同段645之3地號地目為道地目，屬公共設施
    用地又屬畸零地，對分得如附圖編號Ａ之人通行並無阻礙，
    又系爭土地週圍之未登錄地，符合土地法第三類土地供道路
    使用，應視同臨現有道路，而依各該筆分割土地之位置、離
    大路之遠近作成鑑定，核算出各共有人分得土地之價值。（
    詳如卷附之鑑定報告書）
　(三)經查本院曾履勘現場，本院前審亦曾同兩造及測量員履勘，
  　上訴人申○○、未○○現占有使用大致如原審判決分割圖所
    示編號Ａ、Ｂ部分，且均係朝北面使用，亦有福茂公司、華
    聲公司鑑定報告所附現狀使用之照片在鑑定報告可參。本院
    前審判決所採分割方案上訴人申○○、午○○共同取得如附
    圖編號Ａ部分係最接近大路之位置，實際上亦朝向大路設攤
    做生意營業，其餘共有人分得位置均在巷道內，若以每平方
    公尺之價值評價，上訴人申○○、午○○取得部分之價值應
    高於其他共有人取得者，且上訴人申○○、午○○二人分得
    面積復較其應有部分面積多27平方公尺，但依福茂公司之鑑
    價結果，上訴人申○○、午○○竟仍得各接受補償47,263元
    ，而分得位置在巷道內之上訴人寅○○、丑○○、戌○○、
    酉○○、亥○○、卯○○、巳○○、辰○○、子○○等人，
    竟須提出金錢貼補其他共有人，其不公平甚明，則福茂公司
    之鑑價結果顯非公允而不可採。
　(四)又上訴人申○○、午○○於本院審理時表示不願繼續保持共
  　有，願意一個分在前方一個在後方，本院遂將本院前審之分
    割方案A部分（申○○、午○○夫妻共有），變更為如附圖
    A-1、A-2。本院乃於94年1月25日再委託華聲公司就系爭土
    地參酌當事人意見重為鑑定，鑑定結果有華聲公司94年6月
    13日南文字第136 07號鑑定報告書可稽 (鑑定書外放)。本
    院審酌華聲公司則以系爭土地北臨之同段645之3地號地目為
    道地目，屬公共設施用地又屬畸零地，對分得如附圖編號Ａ
    -1之人通行並無阻礙，又系爭土地週圍之未登錄地，符合土
    地法第三類土地供道路使用，應視同臨現有道路，而依各該
    筆分割土地之位置、離大路之遠近作成鑑定，且依國際估價
    原則即成本估價法、巿場估價法、所得估價法，並參考路線
    估價法、地段率遞減法、深度遞減法、平均法等原則，以地
    政機關核定18米線區分街地與裡地，並參考路角地、裡地、
    盲地、不規則地形等影響地價成因之各種地形，依附圖區分
    出本分割方案路線價位區、角邊價位區○巷道價位區、裡地
    價位區等情，核算出兩造各該人分得系爭土地之價值【按鑑
    定報告有關申○○及午○○係以共有之形式核算分得土地價
    值。但渠二人既已不願保持共有，申○○分在價值較高之北
    面路線價位區（A1-2）每坪約53,000元《每平方公尺為16,0
    33元》及北面角邊價位區（A1-1）為每坪約56,000元《每平
    方公尺16,940元》，午○○分在北面路線價位區 (A2-3) 每
    坪約47,000元《每平方公尺為14, 218元》、北面路線價位
    區（A2-4）每坪約42,000元《每平方公尺為12,705元》，本
    院應予調整如附表所示，並見94年6月13日之鑑定報告28頁
    以上）】，自較福茂公司之鑑定為可採。又系爭土地90年7
    月之公告現值每平方公尺為6,296元，然於92年1月以後迄94
    年1月，公告現值已調降為5,642元 (見本院上訴卷卷(三)第82
    頁、本院卷第90頁、華聲鑑定報告)，華聲公司94年所鑑定
    本分割方案之北面路線價位區 (A1-2)每坪約53,000元《每
    平方公尺為16,033元》、北面路線價位區（A2-3）每坪約47
    ,000元《每平方公尺為14,218元》、北面路線價位區（A2-4
     ）每坪約42,000元《每平方公尺為12,705元》、北面角邊
    價位區（A1-1）為每坪約56,000元《每平方公尺16,940元》
    、東西兩側巷道價位區11,193元、東西兩側裡地價位區6,35
    3元，如附圖編號Ｍ、Ｎ之供作道路用地，估為5,624元（見
    華聲公司94年鑑定之報告書第2頁）。按供作道路之地，不
    能作其他用途，其價值遠低於公告現值，為公眾週知之事實
    ，而上開路線價位區、角邊價位區○巷道價位區、裡地價位
    區華聲公司鑑價結果分為別94年1月公告現值之1-3倍間。又
    參酌近年以來經濟景氣甚差，不動產價格大落，上訴人子○
    ○、卯○○、巳○○、辰○○、戌○○、亥○○、酉○○、
    乙○○及上訴人未○○、申○○、午○○曾主張本件分割涉
    訟多年，近年以來經濟景氣甚差，不動產價格大落，地價價
    值多未逾公告現值，上開鑑定價格認定之單價太高，均願依
    該鑑價結果（包括華聲及福茂之92年間之鑑定）之五成為相
    互找補之金額等語（見本院上訴卷卷(三)291頁）。上訴人未
    ○○、申○○、午○○於本院雖仍主張採福茂公司之鑑價結
    果（為本院所不採，理由前已詳述），而不同意採94年6月1
    3日之華聲公司之鑑定結果。另上訴人子○○、卯○○、巳
    ○○、辰○○、戌○○、亥○○、酉○○則主張依92年之鑑
    定結果五成計算，惟本院認94年6月13日之華聲公司鑑定報
    告時間較近，更能反應系爭土地之最新價值自較92年之鑑定
    為可採。但慮及以兩造曾請求按鑑定價值之五成作為相互找
    補之金額，且比較以92年鑑定五成核算應補償及受補償之總
    價額為2,007,073元（見本院前審判決附表(二)），較94年6月
    13日鑑定應補償及受補償之總金額3,414,606元為低（見外
    放之94年鑑定報告第4頁），但94年間之全部土地鑑定總價
    較92年之鑑定總價為低，是兩造互為補償之總金額，自應相
    對減低。又兩造既曾同意以鑑定價格五成核算補償費，參諸
    私法自治原則，是本院認以94年6月13日鑑定價格五成計價
    ，應屬可採，爰參考華聲公司鑑價（見94年鑑定報告書第4
    頁）作成如附表(三)各該應補人、受補人金額，為分得位置價
    值較高者應補償價值較低者之金額。至上訴人子○○抗辯其
    分在離大馬路較遠之裡地，卻須補償有所不公云云，但上訴
    人子○○分得土地之面積較其應得之土地面積多出40平方公
    尺，其分得土地大部分屬巷道價位區，少部分屬裡地價位區
    （見94年6月13日鑑定報告第3頁）是其須提出5千餘元之補
    償費，並無不合理之處，其此部分抗辯，亦無可取。又附表
    (三)之配補表為細分上訴人申○○、午○○、卯○○、巳○○
    、辰○○、子○○等人應分別各補償上訴人未○○、寅○○
    、丑○○、戌○○、酉○○、亥○○、乙○○、戊○○、壬
    ○○、己○○、辛○○、癸○○、庚○○、被上訴人甲○○
    、丁○○、丙○○等人各若干金額，並為達成全部計算金額
    之平衡，其中有少部分之金額為細微調整，附此敘明。
七、末查系爭土地實際面積較登記面積為少，被上訴人等追加請
    求上訴人協同將系爭土地面積０．五九九四公頃，向地政機
    關辦理更正面積為０‧五八九一公頃，為有理由，應予准許
    。又原審未及查明系爭土地實際面積較登記面積為少，且分
    割方案未於西側留道路供通行，致分得編號Ｉ、Ｊ、Ｋ、Ｌ
    之共有人無從進出，復未考量各共有人分得之土地價值不一
    ，未送鑑定以決定如何相互找補等均有未洽，上訴意旨，指
    摘原判決關於分割方法為不當，求予廢棄改判，為屬有據，
    爰將原判決關於分割方法部分廢棄，改判如主文所示。
八、按因共有物分割涉訟，由敗訴當事人負擔訴訟費用顯失公平
    者，法院得酌量情形命勝訴之當事人負擔其一部，民事訴訟
    法第80條之1定有明文。查本件分割，惟因分割方法兩造無
    法達成協議，各當事人就其分割方法之主張、陳述及其他訴
    訟行為按當時之訴訟程度均為伸張或防衛權利所必要，本院
    認本件訴訟費用應由兩造按其等就系爭土地原應有部分之比
    例負擔，始為適當。末查兩造其餘之主張或舉證，經核均與
    本件判斷之結果不生影響，爰不逐一論述，附此敘明。
九、據上論結，本件被上訴人追加之訴為有理由，上訴人之上訴
    為有理由，依民事訴訟法第463條、第385條第1項前段，第
    450條、第80條之1，判決如主文。
中　　華　　民　　國　　94　　年　　 9　　月　　27　　日
                   民事第二庭   審判長法　官 王惠一
　　　　　　　　　　　      　　　　　法　官 李文賢
　　　　　　　　　　　      　　　　　法　官 李素靖
上為正本係照原本作成。
如對本判決上訴，須於判決送達後20日內向本院提出上訴狀，未
表明上訴理由者，應於上訴後20日內，向本院提出理由書（須附
繕本）。
中　　華　　民　　國　　94　　年　　 9　　月　　28　　日
                                      書記官  林鈴香
                                                  J
附表(一)
┌──────────────┬───────────────┐
│ 姓名       應有部分        │  姓名        應有部分        │
├──────────────┼───────────────┤
│申○○       4/82           │  子○○       21/82          │
├──────────────┼───────────────┤
│午○○       4/82           │  乙○○        3/82          │
├──────────────┼───────────────┤
│未○○       8/82           │  戊○○        1/164         │
├──────────────┼───────────────┤
│寅○○       6/82           │  壬○○        1/164         │
├──────────────┼───────────────┤
│丑○○       6/82           │  己○○        1/164         │
├──────────────┼───────────────┤
│戌○○       4/82           │  辛○○        1/164         │
├──────────────┼───────────────┤
│酉○○       4/82           │  癸○○        1/164         │
├──────────────┼───────────────┤
│亥○○       4/82           │  庚○○        1/164         │
├──────────────┼───────────────┤
│卯○○       3/82           │  甲○○        2/82          │
├──────────────┼───────────────┤
│巳○○       3/82           │  丁○○        2/82          │
├──────────────┼───────────────┤
│辰○○       3/82           │  丙○○        2/82          │
└──────────────┴───────────────┘
附表(三)
                         ◎ 各共有人應付受補配賦金額表
┌───┬─────┬────┬────┬────┬────┬────┬────┬─────┐
│      │ ＼ 應補  │ 申○○ │ 午○○ │ 卯○○ │ 巳○○ │ 辰○○ │ 子○○ │ 合     計│
│      │受 ＼ 人  ├────┼────┼────┼────┼────┼────┼─────┤
│      │補人 ＼   │913,789 │520,313 │89,334  │89,334  │89,334  │5,199   │1,707,303 │
├───┼─────┼────┼────┼────┼────┼────┼────┼─────┤
│寅○○│81,282    │43,503  │24,771  │4,253   │4,254   │4,253   │248     │          │
├───┼─────┼────┼────┼────┼────┼────┼────┤          │
│丑○○│84,259    │45,097  │25,678  │4,409   │4,409   │4,410   │256     │          │
├───┼─────┼────┼────┼────┼────┼────┼────┤          │
│未○○│252,792   │135,300 │77,040  │13,227  │13,228  │13,228  │769     │          │
├───┼─────┼────┼────┼────┼────┼────┼────┤          │
│乙○○│120,002   │64,227  │36,572  │6,280   │6,279   │6,279   │365     │          │
├───┼─────┼────┼────┼────┼────┼────┼────┤          │
│戊○○│19,750    │10,571  │6,019   │1,034   │1,033   │1,033   │60      │          │
├───┼─────┼────┼────┼────┼────┼────┼────┤          │
│壬○○│19,750    │10,571  │6,019   │1,034   │1,033   │1,033   │60      │          │
├───┼─────┼────┼────┼────┼────┼────┼────┤          │
│己○○│19,750    │10,571  │6,019   │1,034   │1,033   │1,033   │60      │          │
├───┼─────┼────┼────┼────┼────┼────┼────┤          │
│辛○○│19,750    │10,571  │6,019   │1,034   │1,033   │1,033   │60      │          │
├───┼─────┼────┼────┼────┼────┼────┼────┤          │
│癸○○│19,750    │10,571  │6,019   │1,034   │1,033   │1,033   │60      │          │
├───┼─────┼────┼────┼────┼────┼────┼────┤          │
│庚○○│19,750    │10,571  │6,019   │1,034   │1,033   │1,033   │60      │          │
├───┼─────┼────┼────┼────┼────┼────┼────┤          │
│甲○○│344,769   │184,529 │105,071 │18,039  │18,040  │18,040  │1,050   │          │
├───┼─────┼────┼────┼────┼────┼────┼────┤          │
│丁○○│344,769   │184,529 │105,071 │18,039  │18,040  │18,040  │1,050   │          │
├───┼─────┼────┼────┼────┼────┼────┼────┤          │
│丙○○│344,769   │184,529 │105,071 │18,039  │18,040  │18,040  │1,050   │          │
├───┼─────┼────┼────┼────┼────┼────┼────┤          │
│戌○○│5,387     │2,883   │1,641   │282     │282     │282     │17      │          │
├───┼─────┼────┼────┼────┼────┼────┼────┤          │
│酉○○│5,387     │2,883   │1,641   │282     │282     │282     │17      │          │
├───┼─────┼────┼────┼────┼────┼────┼────┤          │
│亥○○│5,387     │2,883   │1,643   │280     │282     │282     │17      │          │
├───┼─────┴────┴────┴────┴────┴────┴────┤          │
│合  計│1,707,303                                                             │          │
└───┴───────────────────────────────────┴─────┘
